【裁判字號】    90,上易,670
【裁判日期】    900522
【裁判案由】    毒品危害防制條例
【裁判全文】
臺灣高等法院臺南分院刑事判決              九十年度上易字第六七號     Ｃ
      上  訴  人
      即  被  告  甲  ○  ○
右上訴人因違反毒品危害防制條例案件，不服臺灣嘉義地方法院八十九年度易字第四
一三號中華民國九十年三月二十二日第一審判決（起訴案號：臺灣嘉義地方法院檢察
署八十九年度毒偵字第五八一號），提起上訴，本院判決如左：
      主      文
上訴駁回。
      事      實
一、甲○○前因違反麻醉藥品管制條例案件，經原審法院於民國八十七年三月二十日
    以八十六年度易字第二四六二號判處有期徒刑九月確定，於八十八年二月二日執
    行完畢，竟不知悔改。又因施用毒品案件，經原審法院先後以八十八年度毒聲字
    第八八五號及八十八年度毒聲字第一七七七號裁定送觀察、勒戒後，均認無繼續
    施用毒品之傾向，經臺灣嘉義地方法院檢察署檢察官以八十八年度偵字第三五六
    五號及八十八年度毒偵字第六九三號、八十九年度毒偵字第五號為不起訴處分確
    定。嗣又基於概括犯意，自八十九年二月某日間起至同年三月二十二日止，連續
    在嘉義市○區○○街十五巷三十四號住處，以將安非他命放於錫箔紙上，用打火
    機火烤錫箔紙而吸入所產生白煙之方式，施用第二級毒品安非他命多次。嗣於八
    十九年三月二十三日提出第二級毒品安非他命一包（驗後淨重○．三五公克，包
    裝重○．一九公克），向嘉義縣警察局民雄分局自首，並依法接受裁判。
二、案經嘉義縣警察局移送臺灣嘉義地方法院檢察署檢察官偵查起訴。
      理      由
一、訊據上訴人即被告甲○○，矢口否認有施用第二級毒品之犯行，辯稱：送驗之尿
    液係茶水而非伊之尿液，伊未施用安非他命云云。
二、惟查：右揭事實，業據被告甲○○於原審審理時坦承不諱（原審卷第七九頁），
    並有安非他命一包（驗後淨重○．六公克，包裝重○．一九公克）扣案可稽。又
    其於八十九年三月二十三日四時五十分許至嘉義縣警察局民雄分局民興派出所所
    採之尿液經送檢驗結果，呈安非他命陽性反應，有嘉義縣衛生局煙毒尿液檢查單
    一份附卷可稽。又被告前因施用毒品案件，經原審法院先後以八十八年度毒聲字
    第八八五號及八十八年度毒聲字第一七七七號裁定送觀察、勒戒後，均認無繼續
    施用毒品之傾向，經臺灣嘉義地方法院檢察署檢察官以八十八年度偵字第三五六
    五號及八十八年度毒偵字第六九三號、八十九年度毒偵字第五號為不起訴處分確
    定等事實，有該二份不起訴處分書附卷可按，本件事證已臻明確，被告於本院審
    理時翻異前詞，否認施用安非他命，不足採信，被告三犯施用毒品之犯行，堪以
    認定。
三、查安非他命為第二級毒品，毒品危害防制條例第二條第二項第二款定有明文。核
    被告所為，係犯毒品危害防制條例第十條第二項之施用第二級毒品罪。其施用前
    後持有安非他命之低度行為，為施用之高度行為所吸收，不另論罪。被告先後多
    次犯行，時間緊接，犯罪構成要件相同，顯係基於概括犯意為之，應依連續犯之
    規定論以一罪，並依法加重其刑。
四、查被告前因違反麻醉藥品管制條例案件，經原審法院於八十七年三月二十日以八
    十六年度易字第二四六二號判處有期徒刑九月確定，於八十八年二月二日執行完
    畢，有臺灣高等法院被告全國前案紀錄表及臺灣嘉義地方法院檢察署刑案資料查
    註紀錄表各一份在卷可參，其受有期徒刑之執行完畢後，五年以內再犯有期徒刑
    以上之本罪，為累犯，依法加重其刑。又按刑法第六十二條所謂自首，祇以犯人
    在犯罪未發覺之前，向該管公務員申告犯罪事實，而受裁判為已足，並不以使用
    自首字樣為必要。又刑事訴訟採職權主義，不能期待被告自己證明其自己犯罪，
    因之，自首者於自首後，縱又為與自首時不相一致之陳述甚至否認犯罪，仍不能
    動搖其自首效力。自首者但須接受裁判，至於如何裁判，則本與自首無關，最高
    法院七十年台上字第六八一九號判決可資參照。查被告係主動提出所有第二級毒
    品安非他命一包（驗後淨重○．三五公克，包裝重○．一九公克），向嘉義縣警
    察局自首，有警訊筆錄可稽，其雖於原審法院審理中一度否認犯行，而在本院審
    理時，亦否認犯行，惟經原審法院送法部調查局定認為送鑑液體含人尿成分（詳
    該局（９０）陸（四）字第九○○○六八三六號鑑定通知書），復坦承犯行，應
    仍屬自首而接受裁判，爰依刑法第六十二條之規定減輕其刑。又被告所應處之刑
    同時有加重及減輕之原因，依法應先加後減。
五、原審以被告罪證明確，因依毒品危害條例第十條第二項、第十八條第一項前段，
    刑法第十一條前段、第五十六條、第四十七條、第六十二條，並審酌被告施用安
    非他命自戕身心，破壞國民健康，及犯罪後態度良好等一切情狀，量處被告以有
    期徒刑七月，以資懲儆。又以扣案之第二級毒品安非他命一包（驗後淨重○．三
    五公克，包裝重○．一九公克），係違禁物，有法務部調查局八九陸（一）字第
    八九○二八一四五號檢驗通知書附卷可稽，為查獲之毒品，依毒品危害防制條例
    第十八條第一項沒收銷燬之。經核認事用法，俱無不合，被告上訴意旨，否認施
    用安非他命，非有理由，應予駁回。
據上論斷，應依刑事訴訟法第三百六十八條，判決如主文。
本案經檢察官許仲瑩到庭執行職務。
中    華    民    國      九十      年      五      月      二十二      日
                                  臺灣高等法院臺南分院刑事第六庭
                                      審判長法官  楊    明    章
                                            法官  顏    基    典
                                            法官  徐    宏    志
右正本證明與原本無異。
不得上訴。
                                      法院書記官  李    梅    菊
中    華    民    國      九十      年      五      月     二十三       日
附錄法條：
毒品危害防制條例第十條第二項：施用第二級毒品者，處三年以下有期徒刑。


司法院資訊處製作；財團法人民間司法改革基金會備份。
